臺灣桃園地方法院刑事判決　　　　　 100年度審訴字第739號
公　訴　人　臺灣桃園地方法院檢察署檢察官
被　　　告　楊萬馨
上列被告因毒品危害防制條例案件，經檢察官提起公訴（99年度
毒偵字第977 號、第4705號），被告於本院準備程序進行中，就
被訴事實為有罪之陳述，經本院告知簡式審判程序意旨，並聽取
公訴人及被告之意見後，本院經合議庭裁定由受命法官獨任進行
簡式審判程序審理，茲判決如下：
    主  文
楊萬馨施用第一級毒品，處有期徒刑柒月，扣案之附表壹編號一
所示之物均沒收銷燬之，附表壹編號三、四、五所示之物均沒收
；又持有第二級毒品純質淨重二十公克以上，處有期徒刑柒月，
扣案之附表壹編號二所示之物均沒收銷燬之，附表壹編號三、四
、五所示之物均沒收；又施用第一級毒品，處有期徒刑柒月；又
施用第二級毒品，處有期徒刑月，扣案如附表貳所示之物沒收
銷燬之。應執行有期徒刑壹年捌月，扣案之附表壹編號一、二、
附表貳所示之物均沒收銷燬之，附表壹編號三、四、五所示之物
均沒收。
    事實及理由
一、犯罪事實：
    楊萬馨前於民國87年間因施用毒品案件，經本院以87年度毒
    聲字第858 號裁定送觀察、勒戒後，認無繼續施用毒品傾向
    ，於87年7 月30日釋放出所，並經臺灣桃園地方法院檢察署
    檢察官以87年度偵字第10385 號為不起訴處分確定；另於87
    年間，復於因施用毒品案件，經本院以87年度毒聲字第2470
    號裁定送觀察、勒戒後，認無繼續施用毒品傾向，於87年11
    月20日釋放出所，並經臺灣桃園地方法院檢察署檢察官以87
    年度偵字第16289 號為不起訴處分確定；又於88年間，即前
    揭觀察、勒戒執行完畢釋放後5 年內，因施用毒品案件，經
    本院以88年度毒聲字第4934號裁定送強制戒治，嗣經法院裁
    定停止戒治，所餘戒治期間付保護管束，並於90年10月11日
    保護管束期滿未經撤銷，強制戒治視為執行完畢，該次施用
    毒品犯行，並經本院以88年度易字第2313號判處有期徒刑4
    月確定。詎其仍不知悔改，仍為下列犯行：(一)基於施用第一
    級毒品海洛因之犯意，於99年2 月23日中午12時許，在桃園
    縣新屋鄉九斗村上青埔52之18號居處，以香菸吸食之方式，
    施用第一級毒品海洛因1 次；又明知甲基安非他命係毒品危
    害防制條例第2 條第2 款所定之第二級毒品，無正當理由不
    得持有之，竟基於持有及施用第二級毒品之犯意，於99年2
    月間某日，在桃園縣新屋交流道附近某處，向某真實姓名年
    籍均不詳綽號「小陳」之成年男子購買第二級毒品甲基安非
    他命6 包（驗前總毛重32.90 公克，因鑑驗使用喪失0.18公
    克，驗餘合計淨重28.24 公克）後持有之，且於99年2 月23
    日中午12時許，以吸食器燒烤之方式施用其所持有之第二級
    毒品甲基安非他命1 次。嗣於99年2 月23日下午4 時許，在
    桃園縣新屋鄉九斗村上青埔52之18號居處前為警查獲，並扣
    得如附表壹所示之物。(二)又基於施用第一級毒品海洛因及第
    二級毒品甲基安非他命之犯意，於99年9 月6 日下午6 時許
    ，在桃園縣楊梅市○○路○段249 巷18之1 號4 樓，以香菸
    吸食及玻璃球燒烤之方式，分別施用第一級毒品海洛因及第
    二級毒品甲基安非他命各1 次。嗣於99年9 月7 日下午2 時
    許，在在桃園縣楊梅市○○路○段249 巷口為警查獲，並扣
    得如附表貳所示之物。案經桃園縣政府警察局龜山分局報告
    、臺北市政府警察局移送臺灣桃園地方法院檢察署檢察官偵
    查起訴。
二、證據名稱：
  (一)楊萬馨於本院審理中之自白。
  (二)桃園縣政府警察局龜山分局被採尿人尿液暨毒品真實姓名與
    編號對照表、臺灣檢驗科技股份有限公司濫用藥物檢驗報告
    、內政部警政署刑事警察局99年4 月7 日刑鑑字第09900389
    51號鑑定書、法務部調查局濫用藥物實驗室99年3 月26日調
    科壹字第09923007240 號鑑定書、99年2 月23日查獲之現場
    及扣案物照片；臺灣尖端先進生技醫藥股份有限公司濫用藥
    物檢驗報告、臺北市政府警察局偵辦毒品案件尿液檢體委驗
    單、交通部民用航空局航空醫務中心99年9 月23日航藥鑑字
    第0995999 號毒品鑑定書、99年9 月7 日查獲之扣案物照片
    及扣案如附表一、二所示之物。
  (三)臺灣高等法院被告前案紀錄表1 份。
三、附記事項：
    按毒品危害防制條例於92年7 月9 日修正公布，自93年1 月
    9 日施行，而依修正後之規定，僅限於「初犯」及「5 年後
    再犯」2 種情形，始應先經觀察、勒戒或強制戒治程序。倘
    被告於5 年內已再犯，經依法追訴處罰，縱其第3 次（或第
    3 次以上）再度施用毒品之時間，在初犯經觀察、勒戒或強
    制戒治執行完畢釋放5 年以後，已不合於「5 年後再犯」之
    規定，且因已於「5 年內再犯」，顯見其再犯率甚高，原實
    施觀察、勒戒或強制戒治，已無法收其實效，即應依該條例
    第10條處罰；又所謂5 年戒斷期間之計算，係指相鄰之前後
    2 次施用毒品時間之間隔而言，非可飛躍自初次起算其5 年
    期間（最高法院95年度第7 次刑事庭會議決議、最高法院95
    年台非字第65號判決參照）。查被告楊萬馨於87年11月20日
    經觀察、勒戒執行完畢釋放後5 年內之88年間，再因施用毒
    品案件，經本院以裁定送強制戒治執行完畢後，並經本院以
    88年度易字第2313號判決判處有期徒刑4 月確定，此有臺灣
    高等法院被告前案紀錄表在卷足憑。依上開說明，本件被告
    前經觀察、勒戒執行完畢後，於5 年內已再犯施用毒品罪，
    且經依法觀察、勒戒與強制戒治及追訴處罰，本件施用毒品
    之時間，固在其經觀察、勒戒與強制戒治執行完畢釋放5 年
    以後，惟已不合於「5 年後再犯」之規定，係3 犯以上，自
    應依法追訴。至起訴意旨認前揭犯罪事實(一)部分被告楊萬馨
    施用第二級毒品部分，係犯毒品危害防制條例第10條第2 項
    之施用第二級毒品罪，尚有未洽，惟業經蒞庭檢察官當庭更
    正起訴法條，基於檢察一體，本院自應就更正後之論罪科刑
    法條予以審究，無庸變更起訴法條，併與敘明。
四、應適用法條：
    刑事訴訟法第273 條之1 第1 項、第299 條第1 項前段、第
    310 條之2 、第454 條，毒品危害防制條例第10條第1 項、
    第2 項、第11條第4 項、第18條第1 項前段，刑法第11條、
    第51條第5 款、第38條第1 項第2 款。
五、如不服本件判決，得自收受判決送達之日起10日內，向本院
    提出上訴書狀，上訴於第二審法院。
本案經檢察官呂如琦到庭執行職務。
中    華    民    國   100    年    4     月    28    日
                        刑事庭    法  官  顏世翠
以上正本證明與原本無異。
如不服本判決應於收受判決後10日內向本院提出上訴書狀，並應
敘述具體理由。其未敘述上訴理由者，應於上訴期間屆滿後20日
內向本院補提理由書( 均須按他造當事人之人數附繕本) 「切勿
逕送上級法院」。
                                  書記官  吳忻蒨
中    華    民    國   100    年    4     月    28    日
附錄本案論罪科刑依據之法條：
毒品危害防制條例第10條
施用第一級毒品者，處6 月以上5 年以下有期徒刑。
施用第二級毒品者，處3 年以下有期徒刑。
毒品危害防制條例第11條第4項
持有第二級毒品純質淨重二十公克以上者，處6 月以上5 年以下
有期徒刑，得併科新臺幣70萬元以下罰金。
附表壹：（99年2月23日查獲部分）
┌─┬───────────┬──────────┬───────────┐
│編│    扣案物名稱        │   數量（重量）     │      備     註       │
│號│                      │                    │                      │
├─┼───────────┼──────────┼───────────┤
│一│第一級毒品海洛因      │拾包（驗餘合計淨重捌│被告持有供施用第一級毒│
│  │                      │點壹公克）          │品海洛因所用          │
├─┼───────────┼──────────┼───────────┤
│二│第二級毒品甲基安非他命│陸包（驗前總毛重拾│被告持有第二級毒品甲基│
│  │                      │貳點玖公克【驗前合計│安非他命純質淨重20公克│
│  │                      │純質淨重約貳拾捌點肆│以上                  │
│  │                      │貳公克】，因鑑驗使用│                      │
│  │                      │費失零點壹捌公克，驗│                      │
│  │                      │餘合計淨重貳拾捌點貳│                      │
│  │                      │肆公克）            │                      │
├─┼───────────┼──────────┼───────────┤
│三│藥夾                  │壹支                │被告所有供（非專供）施│
├─┼───────────┼──────────┤用第一級毒品海洛因、第│
│四│電子磅秤              │壹台                │二級毒品甲基安非他命  │
├─┼───────────┼──────────┤所用                  │
│五│分裝袋                │貳包                │                      │
└─┴───────────┴──────────┴───────────┘
附表貳：（99年9月7日查獲部分）
┌─┬───────────┬──────────┬───────────┐
│編│   扣案物名稱         │    數量（重量）    │      備     註       │
│號│                      │                    │                      │
├─┼───────────┼──────────┼───────────┤
│一│第二級毒品甲基安非他命│壹包（驗餘毛重零點壹│被告持有供施用第二級毒│
│  │                      │肆陸捌公克）        │品甲基安非他命所用    │
└─┴───────────┴──────────┴───────────┘